# 求助陈版-投资方免除子公司债务

提问人：zjsshine 时间：2014-09-03 13:26:16
陈版您好！有个情况希望您给点建议：
国内公司A 100%控股国外子公司B。
前期A公司直接出口货物至终端客户C，在本期由于C认为公司货物存在质量问题，直接将货物退至海外子公司B，并拒绝付款。
由于A公司本身对产品负有保修责任，因此正常途径为C将货物退至A公司，A公司维修后返还。
但是B公司直接将货物退至C后，就拒绝与A公司发生任何交易往来，因此A公司拟将该货物销售转为应收-B 公司，B公司根据收到的退货金额作为采购。
以上操作是否可行？如果可行，A公司后期免除B公司该笔金额的应收款，A公司单体层面，是做营业外支出还是作为长期股权投资？B公司应该是作为资本公积吧？合并后应该没有影响。
谢谢！

回答人：chenyiwei
需要考虑外管、税务方面的规定是否构成这样操作的障碍。如果没有法律上的障碍，一般理解可以这样操作。A公司单体层面对豁免B公司的债务应转为对B的长期股权投资，B相应转入资本公积。

提问人：zjsshine 时间：2014-11-28 11:27:10
陈本，针对此项业务，另外的想法是否现实：虽然C公司声称公司质量存在问题而要求退货，但是A公司产品发出时，特别是海外销售，均有严格的质量检验程序，根据历史经验，真正是产品内在缺陷导致的质量问题很少发生。所以如果A公司销售确认方面没有问题的话，C公司的做法，对A公司而言，就是AR无法收回的问题，或者说，A公司收到C公司以货抵债的方式的偿还，只是C公司将货物运到海外的B公司。那么A公司就应该是作为坏账核销；而B公司由于收到C公司的实物，可以理解为接受第三方的捐赠，直接进入当期收益。这样的理解是否合理？ 谢谢！

回答人：chenyiwei
不建议采用此方法。如你所说，“A公司收到C公司以货抵债的方式的偿还，只是C公司将货物运到海外的B公司”，这种情况下并不是真正的损失，如果按照你的处理，等于母子公司之间的债务豁免双方都确认损益了。